【裁判字號】    95,交易,10
【裁判日期】    950316
【裁判案由】    業務過失傷害
【裁判全文】
臺灣新竹地方法院刑事判決              95年度交易字第10號
公  訴  人  臺灣新竹地方法院檢察署檢察官
被      告  乙○○
上列被告因業務過失傷害案件，經檢察官提起公訴（95年度調偵
字第234號），本院依簡式審判程序判決如下：
    主  文
乙○○從事業務之人，因業務上之過失傷害人，處有期徒刑月
，如易科罰金，以佰元折算壹日。
    事  實
一乙○○係寶順貨運有限公司之職業大貨車司機，為從事駕駛業
  務之人，於民國94年3月12日18時18分許，駕駛車牌號碼NF－
  116號之營業用大貨車，沿新竹市○○路由東向西往經國路方
  向行駛，途經該路段95巷口欲左轉進入該巷道時，原應注意車
  前狀況，隨時採取必要之安全措施，而依當時天候雖為夜間有
  雨、路面濕潤、閃光號誌未動作，然夜間仍有照明，且視距良
  好、柏油路面無缺陷或障礙物，標誌標線清楚，並無不能注意
  之情形，竟疏未注意，於左轉進入前開巷道之際，撞擊欲由東
  向西穿越，業已步行至該巷道路中之行人Jerry Beamer（美國
  籍，中文姓名為甲○○），致Jerry Beamer受有右足嚴重撕脫
  傷併骨折、右鎖骨骨折、胸部挫傷、陰道感染、泌尿道感染及
  牙齒斷裂等傷害。乙○○於本件車禍發生後，在未被有偵查犯
  罪職權之機關或公務員查知為犯人前，即主動委由附近住戶報
  案及聯絡救護車，將Jerry Beamer送醫，且於警員到場時表明
  為肇事者及願受裁判之意。
二案經乙○○肇事後自首及Jerry Beamer訴由新竹市警察局第二
  分局報請臺灣新竹地方法院檢察署檢察官偵查起訴。
    理  由
一本件被告乙○○所犯過失傷害罪，並非死刑、無期徒刑、最輕
  本刑為3年以上有期徒刑之罪，或高等法院管轄第一審之案件
  ，被告於本院準備程序進行中，就被訴事實為有罪之陳述，經
  本院合議庭認合於修正後刑事訴訟法第273條之1之規定，裁定
  進行簡式審判程序，合先敘明。
二認定犯罪事實所憑之證據及認定之理由：
(一)上揭事實迭據被告於警訊、偵查中及本院審理時均坦承不諱。
(二)告訴人Jerry Beamer於警詢及偵查中之指述（見94年度偵字第
  3057號偵查卷第6至7、37至38頁）。
(三)道路交通事故現場圖、道路交通事故調查報告表(一)、(二)、新竹
  市警察局交通事故談話紀錄表、新竹市○○○道路交通事故肇
  事人自首情形記錄表各1份、現場及肇事車輛採證照片共17 張
  （同上偵查卷第8至11、13、15至23頁）。
(四)告訴人長庚紀念醫院診斷證明書1張（同上偵查卷第14頁）。
(五)按汽車行駛時，駕駛人應注意車前狀況，並隨時採取必要之安
  全措施，道路交通安全規則第94條第3項定有明文。被告為汽
  車駕駛人，原應注意上開規定，且依被告於警訊中之供述及道
  路交通事故調查報告表(一)、(二)，案發時天候雖為夜間有雨，路
  面濕潤，閃光號誌未動作，然仍有照明且視距良好，柏油路面
  無缺陷或障礙物，標誌標線清楚，尚無不能注意之情形，竟仍
  疏於注意車前狀況，致撞擊在上開地點欲穿越該巷道之被害人
  Jerry Beamer，其過失情形至為明顯。而告訴人因本件車禍受
  有右足嚴重撕脫傷併骨折、右鎖骨骨折、胸部挫傷、陰道感染
  、泌尿道感染及牙齒斷裂等傷害，亦有上述長庚紀念醫院診斷
  證明書1份附卷可憑。是本件告訴人所受傷害確因被告之過失
  所致，被告之過失行為與告訴人之傷害結果間，自有相當因果
  關係。從而，本件事證明確，被告犯行堪予認定，應依法論科
  。
三論罪與科刑：
  按刑法上所謂業務，係指個人基於其社會地位繼續反覆所執行
  之事務，其主要部分之業務固不待論，即為完成主要業務所附
  隨之準備工作與輔助事務，亦應包括在內。而汽車駕駛人之駕
  駛工作，乃隨時可致他人身體生命於危險之行為，並係具有將
  該行為繼續，反覆行使之地位之人，因此應有經常注意俾免他
  人於危險之特別注意義務。被告所駕駛之營業用大貨車，係以
  之為載運貨物所用，其並以此為業，故駕駛該車本屬被告之社
  會活動之一，在社會上有其特殊之屬性（地位），其本於此項
  屬性（地位）而駕車，自屬基於社會生活上之地位而反覆執行
  之事務。從而，在此地位之駕車，不問其目的為何，均應認係
  業務之範圍（最高法院71年台上字第1550號、76 年台上字第
  1658號判例參照）。是本件被告於執行業務中因其過失行為致
  被害人受傷害，所為核係犯刑法第284條第2項前段之業務過失
  傷害罪。查被告於犯罪未被發覺前即主動委由附近住戶報案，
  並在現場等候，於警員到場時復主動表明為肇事者而自願接受
  裁判，為被告所陳明，並有新竹市○○○道路交通事故肇事人
  自首情形記錄表1份附卷可稽，應依刑法第62條前段之規定，
  減輕其刑。爰審酌被告為從事駕駛業務之人，經常駕駛大貨車
  往來送貨，駕駛時更應謹慎留意週遭路況，其未注意車前狀況
  之駕駛行為，已導致告訴人受有迄未痊癒之傷害，造成告訴人
  生活上極大不便，惟犯罪後尚能坦承犯行等一切情狀，量處如
  主文所示之刑，並諭知易科罰金之折算標準。
四適用之法律：
  據上論斷，應依刑事訴訟法第273條之1第1項、第299條第1項
  前段，刑法第284條第2項前段、第62條前段、第41條第1項前
  段，罰金罰鍰提高標準條例第1條前段、第2條，判決如主文。
本案經檢察官邱巧寧到庭執行職務。
中    華    民    國    95    年    3    月    16     日
                交通法庭  法  官  鄭子俊
以上正本證明與原本無異。
如不服本判決，應於判決送達後10日內向本院提出上訴狀（應附
繕本），上訴於臺灣高等法院。
中    華    民    國    95    年    3    月    16     日
                          書記官  沈藝珠
附錄本案論罪科刑法條：
刑法第二百八十四條第二項
從事業務之人，因業務上之過失傷害人者，處一年以下有期徒刑
、拘役或一千元以下罰金。致重傷者，處三年以下有期徒刑、拘
役或二千元以下罰金。


司法院資訊處製作；財團法人民間司法改革基金會備份。
